【裁判字號】    92,訴,1719
【裁判日期】    920731
【裁判案由】    毒品危害防制條例
【裁判全文】
臺灣高雄地方法院刑事判決                        九十二年度訴字第一七一九號
    公  訴  人  臺灣高雄地方法院檢察署檢察官
    被      告  甲○○
右列被告因違反毒品危害防制條例案件，經檢察官提起公訴（九十二年度毒偵字第０
０九號），本院判決如左：
    主  文
甲○○連續施用第一級毒品，處有期徒刑捌月，扣案注射針筒壹支（含海洛因殘餘）
、海洛因壹包（驗餘淨重零點零肆公克）沒收銷燬之。
    事  實
一、甲○○前有恐嚇、竊盜等犯罪紀錄，於民國八十五年間，因違反肅清煙毒條例案
    件，經本院判決處有期徒刑三年二月，自八十五年九月六日起入監服刑，於八十
    六年間並因所犯違反麻醉藥品管理條例案件，經台灣屏東地方法院判決處有期徒
    刑四月確定，至八十七年五月十三日所短刑期假釋出獄，縮刑期滿日為八十九年
    一月二十八日，嗣經撤銷假釋自八十九年一月二十日起入監執行殘刑一年八月十
    五日指揮書執行完畢日期為九十年十月四日（然於八十九年十一月七日起先執行
    強制戒治至九十年五月六日，非累犯）。又其前於九十年間因施用毒品案件，經
    本院裁定送觀察勒戒，因有繼續施用毒品傾向，又為本院裁定送強制戒治，經裁
    定停止戒治、撤銷停止戒治後執行期滿，為台灣高雄地方法院檢察署檢察官於九
    十年五月二十八日以九十年度戒毒偵字第六一七號為不起訴處分。詎甲○○猶不
    知悔改，復基於施用第一級毒品海洛因之概括犯意，先後於不起訴處分後之九十
    二年三月二十六日下午三時許及九十二年三月三十日下午一時三十分許，在其位
    於高雄市○○區○○里○○○路四四之一號之住處施用海洛因，於九十二年三月
    三十日下午一時四十分許，在前址為警查獲，並扣得含海洛因殘餘之注射針筒一
    支及海洛因一包（驗餘淨重零點零四公克）。
二、案經高雄市政府警察局小港分局報告台灣高雄地方法院檢察署檢察官偵查起訴。
    理  由
一、訊據被告對於九十二年三月三十日施用海洛因之犯行坦承不諱，而被告為警查獲
    時所採取之尿液檢體，經送高雄市立凱旋醫院檢驗，呈嗎啡陽性反應，有該院九
    十二年四月二十四日編號高市凱醫檢字一０一七號煙毒尿液檢驗成績書附卷可稽
  ，而扣案白色粉末一包經送法務部調查局檢驗，證實為海洛因，亦有該局九十二
    年七月八日編號調科壹字第二二００一五五六０號鑑定通知書可憑，而扣案有注
    射針筒一支經送高雄醫學大學附設中和紀念醫院檢驗，確實含有海洛因殘餘，有
    該院九十二年七月二十日編號0000－000號檢驗報告可資為證，是被告該
    部份之自白與證據相符，其確有施用海洛因之犯行無疑。至被告於本院審理時雖
    表示別無他次施用毒品犯行云云，然其於九十二年三月二十六日下午確曾以注射
    方式施用海洛因之事實為被告於警詢中供陳甚詳，審諸被告當時自承當時所購得
    之毒品均已施用完畢，而前開筆錄並經被告親自確認後簽名，當無誤載之虞，是
    其嗣後翻異前詞否認該次施用毒品犯行顯為卸責所辯應不足採，其確有該次施用
    毒品之犯行無訛。再查被告前如事實欄所載，因施用毒品案件，經本院裁定送臺
    灣高雄看守所附設勒戒處所觀察、勒戒後，經該所認定有繼續施用毒品傾向後，
    送強制戒治期，經戒治執行期滿後，由檢察官為不起訴處分在案之事實，有前開
    不起訴處分書、台灣高等法院被告全國前案紀錄表與臺灣高雄地方法院檢察署刑
    案資料查註記錄表各一份足資佐證。綜上所述，被告於不起訴處分後五年內復施
    用第一級毒品之事證明確，其所為顯與毒品危害防制條例第二十三條第二項之規
    定相符，應予依法論科。
二、按海洛因為毒品危害防制條例第二條第二項第一款所明定之第一級毒品，核被告
    所為，係犯同條例第十條第一項之施用第一級毒品毒品罪。被告所為先後二次施
    用第一級毒品之行為，時間緊接，所犯罪名相同，顯係出於概括之犯意為之，為
    連續犯，爰依刑法第五十六條之規定以一罪論，並加重其刑。又被告因施用第一
    級毒品前持有毒品之行為，本應以持有論，惟各該次持有毒品之行為均為其後施
    用毒品之行為所吸收，不另論罪。爰審酌被告前有施用毒品之前科且經觀察、勒
    戒及戒治後，仍未戒斷其施用毒品之惡習之情及其犯罪之動機、目的、手段、施
    用毒品戕害其身心及其犯後坦承犯行深表悔意等一切情狀，量處如主文所示之刑
    ，以資懲儆，並促其向善之心。
三、扣案之注射針筒一支，送驗結果證實有海洛因殘餘，有高雄醫學大學附設中和紀
    念醫院九十二年七月二十日編號0000－000號檢驗報告可憑，因扣案之注
    射針筒客觀上無從與所殘餘之毒品析離，是應視同毒品與扣案之海洛因一包（驗
    餘淨重零點零四公克），同依毒品危害防制條例第十八條第一項之規定沒收銷燬
    之。
據上論斷，應依刑事訴訟法第二百九十九條第一項前段，毒品危害防制條例第十條第
一項、第十八條第一項，刑法第十一條前段、第五十六條，判決如主文。
中      華      民      國    九十二    年      七      月    三十一    日
                                  臺灣高雄地方法院刑事第四庭
                                      法  官    卓立婷
右正本證明與原本無異。
如不服本判決，應於判決送達後十日內，向本院提出上訴狀。
                                      書記官    李春慧
中      華      民      國    九十二    年      八      月      七      日
附錄本件論罪法條全文：
毒品危害防制條例第十條
施用第一級毒品者，處六月以上五年以下有期徒刑。
施用第二級毒品者，處三年以下有期徒刑。


司法院資訊處製作；財團法人民間司法改革基金會備份。
